# 求助陈版补贴收入

提问人：zjsshine 时间：2013-08-05 09:28:21
陈版您好！
有个问题想请教下：
公司以前年度享受即征即退增值税，但是财税（ 2013 ） 23 号文规定，现在在办理即征即退增值税时，需要提交环保部门出具的证明材料。 公司由于平时所采用的环保要求标准为 2009 年发布的标准，明显高于 2002 年发布的各项环保指标，因此在实际取得环保部门出具的证明材料之前，能够较为肯定的将取得该证明材料。 我想确认下：在这种情况下，公司能否预先确认即征即退增值税计入营业务收入？还是必须得等到取得环保部门出具的证明材料之后才能确认？还是需要等到实际收到退税时予以确认？
谢谢！

回答人：chenyiwei
这个问题可能涉及一定的判断。一般理解，如果要按照权责发生制原则确认政府补助（假设该公司为上市公司，如果是非上市公司则仍按照现行会计准则要求执行），则至少应提供关于以下问题的充分、适当的证据予以支持： 1 、基本确定能够通过环保核查。为了能够证明这一点，必须提供环保局所采用的核查标准和本企业对该标准的遵守情况的客观证据，同时通过与环保部门沟通、获取检查的初步结果等加以进一步佐证。 2 、预计将可以满足税法规定的享受增值税即征即退的各项条件。 3 、根据税法规定和历史经验，能够对应收退税款的金额作出基本可靠的估计和测算，并向主管税务、财政机关函证确认。 4 、根据该案例的具体情况，要求补充的其他证据。